【裁判字號】    97,裁,4530
【裁判日期】    970918
【裁判案由】    進口貨物繳驗不實發票
【裁判全文】
最  高  行  政  法  院  裁  定
                                      97年度裁字第4530號
上  訴  人  承洋股份有限公司
代  表  人  甲○○
訴訟代理人  劉興源  律師
被 上訴 人  財政部基隆關稅局
代  表  人  呂財益
上列當事人間進口貨物繳驗不實發票事件，上訴人對於中華民國
95年9月14日臺北高等行政法院95年度訴字第138號判決，提起上
訴，本院裁定如下：
    主  文
上訴駁回。
上訴審訴訟費用由上訴人負擔。
    理  由
一、被上訴人之代表人原為李榮達，於上訴審程序中依序變更為
    陳天生、丘欣、呂財益，茲據渠等具狀聲明承受訴訟，核無
    不合，先予明。
二、按對於高等行政法院判決之上訴，非以其違背法令為理由，
    不得為之，行政訴訟法第242條定有明文。依同法第243條第
    1項規定，判決不適用法規或適用不當者，為違背法令；而
    判決有同條第2項所列各款情形之一者，為當然違背法令。
    是當事人對於高等行政法院判決上訴，如依行政訴訟法第24
    3條第1項規定，以高等行政法院判決有不適用法規或適用不
    當為理由時，其上訴狀或理由書應有具體之指摘，並揭示該
    法規之條項或其內容；若係成文法以外之法則，應揭示該法
    則之旨趣，倘為司法院解釋或本院之判例，則應揭示該判解
    之字號或其內容。如以行政訴訟法第243條第2項所列各款情
    形為理由時，其上訴狀或理由書，應揭示合於該條項各款之
    事實。上訴狀或理由書如未依此項方法表明者，即難認為已
    對高等行政法院判決之違背法令有具體之指摘，其上訴自難
    認為合法。
三、本件上訴人於民國（下同）92年5月6日委由新中旅通運股份
    有限公司向被上訴人報運進口柴油貨車底盤（CXM52TZ）乙
    批（報單號碼：第AW/D2/92/295A/0115號），原申報價格為
    CIF JPY3,000,000/UNIT，經被上訴人依行為時關稅法第14
    條（現修正為第18條）第1項規定，按上訴人應申報之事項
    先行徵稅驗放，事後再加審查；上訴人因不服被上訴人增估
    補稅及復查駁回之決定，提起訴願，業經被上訴人93年11月
    17日基普復一五字第0931019811號重審復查決定書決定：「
    原復查決定及原處分均撤銷，依法另為適當之處分」，案經
    財政部93年12月21日台財訴字第09300583400號訴願決定書
    決定略以：本件據以提起訴願之原處分已不復存在，本件訴
    願應不予受理。嗣經被上訴人以93年6月17日基普五字第093
    1007509號函請財政部關稅總局驗估處（下稱驗估處）複核
    ，據驗估處93年7月15日總驗一三字第0931001710號函復，
    本案經複核調查結果，上訴人涉有繳驗不實發票偷漏關稅之
    情事，並囑撤銷原核定價格，改按CIF JPY5,400,000/UNIT
    核估，並依法核處。被上訴人爰依海關緝私條例第37條第1
    項第3款、第44條及貿易法第21條規定，處所漏進口稅額2倍
    之罰鍰計新臺幣（下同）518,768元，並追徵所漏進口稅費
    計458,963元（包括進口稅259,384元、貨物稅144,064元、
    營業稅55,224元、推廣貿易服務費291元）及依貨物稅條例
    第32條第10款、加值型及非加值型營業稅法第51條規定，處
    所漏貨物稅額5倍之罰鍰計720,300元及所漏營業稅額3倍之
    罰鍰計165,600元。上訴人不服，申經復查結果，除將營業
    稅罰鍰部分原處分撤銷，改按漏稅額處以2倍之罰鍰計110,4
    00元外，其餘部分未准變更。上訴人猶不服，提起訴願，亦
    遭決定駁回，遂提起行政訴訟，求為判決訴願決定及原處分
    均撤銷，經原審法院判決駁回。
四、本件上訴人對於原審法院判決上訴，係以：原審既認英屬維
    京群島商動力貿易公司（下稱動力公司）究為何人設立，應
    依其設立登記之文件為準，卻又依日本商五十鈴公司（下稱
    五十鈴公司）委請律師函覆我國駐日代表處之內容，認定動
    力公司係由上訴人設立並掌控，其前後理由互為矛盾，且原
    審未說明五十鈴公司之律師函未踐履證據調查程序如何可採
    ，自屬判決未備理由。縱認動力公司為上訴人所設立，原審
    據此認定五十鈴公司開立給動力公司的發票價格為真實，亦
    有推論錯誤。原審未依證據，僅以其中數筆上訴人付款金額
    相當於動力公司與五十鈴公司之發票價格，率認五十鈴公司
    與動力公司間之發票價格為上訴人實際進口價格，原處分調
    整本件貨物進口價格之證據顯然不足，原審未予糾正，有違
    證據法則，且其未准予扣除上訴人支付五十鈴公司之防治污
    染檢驗費，亦有不適用相關法令之違法。另上訴人實際支付
    之價款，僅相當於動力公司與五十鈴公司之發票價格之51.2
    5%，五十鈴公司開立之發票即非真實。又被上訴人捨關稅法
    第31條以下之規定，改依海關緝私條例第37條第1項、第44
    條規定，認定上訴人有繳驗不實發票之違章，即有適用法令
    錯誤之違法等語，為其理由。核其所陳上述理由，業經原審
    判決認定上訴人虛報進口貨物價值，乃係依調查所得，而適
    用行為時關稅法第29條第1項、第2項所規定以進口貨物交易
    價格為計算依據，自無同法第31條以下因無同法第29條規定
    可資核定價格之適用餘地，上訴人謂原審捨關稅法第31條以
    下各條不予適用一節，顯未揭示依訴訟資料合於該違背法令
    之具體事實。另原審就動力公司係何人設立一節，並未為認
    定，乃上訴人稱原審認定動力公司為上訴人所設立，顯有矛
    盾云云，亦顯未揭示合於該違背法令之具體事實。至上訴意
    旨其餘各節，經核係就原審取捨證據、認定事實之職權行使
    ，指摘其為不當，難認原審有未踐履證據調查程序或違反證
    據法則情形。再者，原審判決業已敘明本件爭點為上訴人所
    申報繳驗之發票價格是否實在，而非動力公司之創設者究係
    五十鈴公司抑係上訴人，因認無傳訊證人山川敬源作證之必
    要，並以本件事證已臻明確，兩造其餘攻擊防禦方法與判決
    結果不生影響，故不逐一論述，於法核無違誤。綜上所述，
    本件上訴意旨難認為對原審判決之如何違背法令已有具體之
    指摘，依首開說明，應認其上訴為不合法，應予駁回。
五、據上論結，本件上訴為不合法。依行政訴訟法第249條第1項
    前段、第104條、民事訴訟法第95條、第78條，裁定如主文
    。
中    華    民    國    97    年    9     月    18    日
                    最高行政法院第五庭
                        審判長法官  劉  鑫  楨
                              法官  帥  嘉  寶
                              法官  黃  淑  玲
                              法官  吳  慧  娟
                              法官  曹  瑞  卿
以  上  正  本  證  明  與  原  本  無  異
中    華    民    國    97    年    9     月    18    日
                              書記官  吳  玫  瑩


司法院資訊處製作；財團法人民間司法改革基金會備份。
